【裁判字號】    89,婚,805
【裁判日期】    890829
【裁判案由】    離婚
【裁判全文】
臺灣高雄地方法院民事判決  八十九年度婚字第八○五號
    原      告  乙○○
    被      告  甲○○
右當事人間請求離婚事件，本院判決如左：
    主    文
原告之訴駁回。
訴訟費用由原告負擔。
    事    實
甲、原告方面：
一、聲明：求為判決准予兩造離婚；訴訟費用由被告負擔。
二、陳述：
（一）在這十幾年之婚姻生活，起初我們住在她姊姊（吳惠美）家中，大約有六年多
      的光景，閒暇之時我都會幫忙吳惠美整理木瓜，我渾然不知吳惠美有給月薪。
      我老婆就是用這六年多的月薪，我在軍中的儲蓄，她幫我跟的會及母親給我的
      五十萬元來買房屋（高雄市○○區○○路大豐一路三三五巷二弄十一號），為
      表示全心全意的愛她，所以登記在她名下。除此之外，以前在外上班所得月薪
      ，皆全數交給我老婆打理。倒頭來，我老婆竟然說這棟房屋是她及吳惠美之支
      助而買的，我跟本未出錢。
 （二）十幾年之婚姻，她曾向我提出三次離婚，近二年來吵得更兇，甚至於常常當
       著兒女之面前打我巴掌，把我男性之尊嚴一點亦不顧。更經常罵我垃圾、畜
       牲、豬、狗及要讓我死的很難難等語，甚至於常常叫我有種就搬出去住。幾
       個月來常常叫我找律師來簽一簽。八十九年六月十八日又再度提出離婚之要
       求。讓我覺得這個家跟本不是我的棲息處，身心疲憊、精神痛苦萬分。她三
       哥來到我家對我說些威脅、恐嚇等言詞。之前吳惠美更語出驚人的說：其時
       當初我們結婚時，就料想到會有今日的變化。另外，吳惠美還曾打電話給我
       母親說她二哥是流氓，要是怎樣的話，會讓我死的很難看等。我母親聽了心
       理忐忑不安。而我對她們姐妹之言行更加無法接受。我發覺在我跟她姊姊之
       間，她選擇的她姊姊。
 （三）我老婆侵吞我的會錢共四十一萬一千五百元，經過我對她吵鬧一段時日，她
       自行扣除她認為她想扣的金額，剩餘一十三萬八千元，才還給。她更以試探
       性方式開一張九十年五月十日四十萬元之支票給我。前些日子爭吵時她說支
       票已經無效。簡直欺人太甚，太囂張狂妄。另外她將兒女搬到吳惠美家住，
       我已經好久未見兒女，她寧願在吳惠美家煮三餐、洗衣服、整理家務，亦不
       願在家做家事，長久以來遭受精神上之虐待，致使得無心上班，但又無其他
       之辦法，忍無可忍始請求法院判決離婚。
三、證據：提出會單影本三份、已標會款明細一份、面額新台幣四十萬元之支票影本
    一張及被告雜記影本一份為證。
乙、被告方面：
一、聲明：求為判決如主文所示。
二、陳述：
（一）原告在外有女人，且棄妻女不顧。
（二）原告身高一百七十二公分，我一百四十五公分，身材比例懸殊，我不可能打他
      ，只是吵架時互罵而已。
（三）因為我有脊椎之毛病，女兒亦長期生病，所以原告想拋棄我。
    理    由
一、原告主張被告於十幾年之婚姻中，曾向伊提出三次離婚，近二年來吵得更兇，甚
    至常當著兒女之面前打伊巴掌，把伊男性之尊嚴一點亦不顧。且經常罵伊垃圾、
    畜牲、豬、狗及要讓伊死的很難難等語，並叫伊有種就搬出去住，致其長久以來
    遭受精神上之虐待，爰依民法第一千零五十二條第一項第三款之規定，訴請判決
    離婚等語；被告則以原告在外有女人，且伊有脊椎之毛病，女兒亦長期生病，因
    而原告想拋棄妻女不顧。又原告身高一百七十二公分，伊僅一百四十五公分，身
    材比例懸殊，不可能毆打原告，只是吵架時互罵而已等語置辯。
二、按「當事人主張有利於己之事實者，就其事實有舉證之責任。」民事訴訟法第二
    百七十七條定有明文。經查本件兩造現為夫妻關係之事實，為兩造所不爭執，自
    堪信實。惟原告另主張被告常為小事即漫罵、毆打伊等情，則為被告所否認，是
    原告應就其主張之前揭情事，負舉證之責任，但原告於本院審理中並未舉證以實
    其說，故原告之主張，已有可疑。況查本件原告身當男性、體材魁壯；反之，被
    告乃身材纖弱之女子且有殘疾，因而若謂被告毆打、責罵原告，以致原告受有不
    堪同居之虐待云云，實有匪夷所思，令人難以採信。從而原告依民法第一千零五
    十二條第一項第三款之規定訴請離婚，於法無據，應予駁回。
三、本件事證已臻明確，兩造其餘之主張及陳述，因與訴訟判斷結果不生影響，本院
    爰不一一論述，併此敘明。
據上論結：本件原告之訴為無理由，依民事訴訟法第七十八條判決如主文。
中      華      民      國    八十九    年      八      月    二十九    日
                              臺灣高雄地方法院民事第六庭
~B法      官  吳進寶
右為正本，係照原本作成。
如不服本判決，應於送達後廿日內，向本院提出上訴狀。
中      華      民      國    八十九    年      八      月    二十九    日
~B法院書記官  劉佳娟


司法院資訊處製作；財團法人民間司法改革基金會備份。
